臺灣臺中地方法院民事判決  
110年度中簡字第2819號
原      告  第一商業銀行股份有限公司

法定代理人  邱月琴  
訴訟代理人  王暄云  
被      告  劉水抱即王仁郁之遺產管理人


上列當事人間請求返還借款事件，於民國110年11月23日言詞辯
論終結，本院判決如下：
    主      文
被告應就被繼承人王仁郁遺產範圍給付原告新臺幣肆拾捌萬參仟
柒佰參拾參元，及自民國一百零九年十一月二十二日起至民國一
百一十年六月三十日止，按週年利率百分之一計算之利息，暨自
民國一百一十年七月一日起至清償日止，按週年利率百分之二點
五計算之利息，暨自民國一百零九年十二月二十三日起至清償日
止，其逾期在六個月以內者，按上開利率百分之十，逾期超過六
個月部分，按上開利率百分之二十計算之違約金。
訴訟費用新臺幣伍仟貳佰玖拾元由被告負擔。
本判決得假執行。
    事實及理由
一、原告主張：訴外人登杰企業有限公司（下稱登杰公司） 於
    民國109年9月17日邀被繼承人王仁郁擔任連帶保證人，向原
    告借款新臺幣（下同）50萬元，約定借款期間自109年9月21
    日至114年9月21日止，期間依年金法按月攤還本息，利率自
    109年9月21日起至110年6月30日止，依「中央銀行融通利率
    」加年利率0.9以下機動計息（目前為年息1%），另自110年
    6月30日起至114年9月21日止，按原告銀行公告之一年期定
    期儲蓄存款利率加年率1.66%（借款日為年率2.5%），且借
    款利率最低不得低於年率2.5%，未依約繳付利息或到期不履
    行時，逾期在6個月以內者，另按上開利率10%，逾期超過6
    個月者，另按上開利率20 %計付違約金。茲因登杰公司僅還
    款至109年11月21日止，即未依約還本繳息，債務視為全部
    到期，尚欠本金483,733元如主文所示利息及違約金，被繼
    承人王仁郁為本件連帶保證人，自應負連帶償還責任，又王
    仁郁於109年11月22日死亡，全部繼承人均拋棄繼承，經鈞
    院以110年度司繼字第744號裁定選任劉水抱為被繼承人之遺
    產管理人，爰依連帶保證之法律關係，訴請被告就被繼承人
    王仁郁遺產範圍內負連帶清償責任等語，並聲明：如主文第
    1項所示。
二、被告抗辯：主債務人登杰公司所立借據，其上所蓋大小章之
    印章形式與公司申請設立登記所蓋大小章不同，無從認定主
    債權債務契約有效成立；又王仁郁簽署保證書之日期為109
    年9月17日，保證契約所保證之主債權債務契約當時尚未成
    立，有違保證契約成立之從屬性；王仁郁已於109年11月22
    日死亡，無從判斷其印文真偽，縱被告不否認其真正，惟主
    債權債務契約不存在，保證債務亦不存在等語。並聲明：原
    告之訴駁回。
三、得心證之理由：
  ㈠原告主張之事實，業據其提出保證書、借據、約定書、催告
    函、本院109年度司繼字第3584號拋棄繼承事件公告及本院1
    10年度司繼字第744號選任遺產管理人公告等為證，被告雖
    以前揭情詞置辯，惟查，登杰公司及王仁郁於109年9月17日
    於原告留存印鑑卡，經核登杰公司及王仁郁於借據、保證書
    所蓋印文與印鑑卡上之印文相符，且原告亦已將借款撥入登
    杰公司帳戶等情，有印鑑卡、匯款申請書及歷史交易明細表
    附卷可稽，足認借據及保證書均為真正，被告所辯，洵無可
    採，堪信原告之主為真正。
　㈡又查，王仁郁於109年9月17日簽立保證書，登杰公司嗣於同
    年月12日始簽立借款契約，惟依保證書第1條載明「本保證
    書所稱一切債務，係指債務人於現在（含過去所負現在尚未
    清償）及將來對貴行所負之借款、票據、保證、透支…及其
    他債務」，是以王仁郁所負保證之一切債務，包括登杰公司
    將來所生之借款債務，難認王仁郁所負保證債務因從屬性而
    不成立，被告所辯，洵無足取。從而，原告依連帶保證契約
    之法律關係，訴請被告給付如主文第1項所示金額及利息、
    違約金，為有理由，應予准許。
四、本件係適用簡易訴訟程序所為被告敗訴之判決，依民事訴訟
    法第389條第1項第3款規定，應依職權宣告假執行。
五、訴訟費用負擔之依據：民事訴訟法第78條。
中　　華　　民　　國　　110 　年　　12　　月　　7 　　日
                      臺灣臺中地方法院臺中簡易庭
                                  法　官　吳蕙玟
以上正本係照原本作成。
如不服本判決，應於送達後20日內，向本院提出上訴狀並表明上
訴理由，如於本判決宣示後送達前提起上訴者，應於判決送達後
20日內補提上訴理由書（須附繕本）。如委任律師提起上訴者，
應一併繳納上訴審裁判費。
中　　華　　民　　國　　110 　年　　12　　月　　7 　　日
                                  書記官　黃于容